【裁判字號】    97,簡上,390
【裁判日期】    970730
【裁判案由】    竊盜
【裁判全文】
臺灣桃園地方法院刑事判決             97年度簡上字第390號
上  訴  人
即  被  告  乙○○
上列被告因竊盜案件，不服本院簡易庭中華民國97年4 月7 日97
年度壢簡字第752 號第一審刑事簡易判決（聲請簡易判決處刑案
號：96年度偵字第28258 號），向本院提起上訴，本院管轄之第
二審合議庭判決如下：
    主  文
原判決撤銷。
乙○○踰越牆垣，於夜間侵入住宅竊盜，處有期徒刑陸月，如易
科罰金，以新臺幣壹仟元折算壹日。
    事  實
一、乙○○意圖為自己不法之所有，而基於竊盜犯意，於民國九
    十六年十一月六日晚間十一時五十分許，將其所有之梯子一
    把（未扣案），架在其族親甲○○位於桃園縣龍潭鄉深窩子
    三十四號之三合院住宅圍牆外，藉此攀越圍牆入內後，徒手
    竊取甲○○所有，置放在該處後院之鐵線一批（長約五公尺
    ，價值約新臺幣〈下同〉五千元），得手後乙○○將鐵線攜
    出牆外，正欲離去之際，為甲○○聞聲發覺有異，報警即時
    在該處屋外查獲。
二、案經桃園縣政府警察局龍潭分局移送臺灣桃園地方法院檢察
    署檢察官偵查後，聲請以簡易判決處刑。
    理  由
一、後引贓物領據係甲○○出具，證明其點收警員查獲之贓物數
    量、品名之文書，而為釐清警員與甲○○點交雙方之責任起
    見，上開領據於記載時自應力求詳實，具有可信之特別狀況
    ，至於警員拍攝之現場照片，係以照片顯示之拍攝內容做為
    證據，其功效與文書相同，衡酌照片不過為單純機械攝錄之
    紀錄，其操作、拍攝過程鮮有造假或錯誤之虞，亦具有可信
    之特別狀況，依刑事訴訟法第一百五十九條之四第三款規定
    ，上開證據應均有證據能力，應先敘明。
二、訊據被告乙○○固坦承於上開時間，未經甲○○許可，而藉
    梯子翻越甲○○住處圍牆，取去一批鐵線等事實，惟否認有
    何竊盜犯行。辯稱：甲○○是伊堂妹，她父親是伊堂叔，在
    九十五年三、四月間過世，過世前她父親有將這批鐵線送給
    伊，伊當時沒有拿，案發當天伊想到才過去拿云云。經查，
    被告如何於上開時間、地點，未經甲○○許可，而在深夜藉
    梯子翻越甲○○住處圍牆，取去屋內之一批鐵線之事實，業
    經被告自承屬實，核與證人甲○○於本院證述之情節相符，
    此外，並有甲○○出具之贓物領據一份、現場照片八張附卷
    可稽，足認被告前開自白屬實，可以採信。被告未經甲○○
    許可，擅自取去屋內鐵線，不告而取，有竊盜之不法意圖甚
    明。至被告雖以前詞置辯，惟若甲○○之父在生前即已將上
    開鐵線送給被告，則衡情，被告大可直接向甲○○索要，焉
    有急急於三更半夜，私自擅入民宅取用之理？何況依甲○○
    在本院所述：伊父親在九十六年九月十二日死亡，伊不知伊
    父親有將鐵線送給被告，而且該批鐵線也不是伊父親的，是
    伊伯父的等語，亦與被告前開辯解不符，被告所辯應係卸責
    之詞，並無可採。綜上所述，本件事證明確，被告犯行已堪
    認定，應依法論科。
三、核被告所為，係犯刑法第三百二十一條第一項第一款、第二
    款之踰越牆垣，於夜間侵入住宅竊盜罪，聲請簡易判決處刑
    意旨認被告係構成刑法第三百二十一條第一項第一款之夜間
    侵入住宅竊盜罪，起訴法條雖有違誤，惟此僅係加重條件之
    減少，無庸變更起訴法條，附此敘明。原審僅依前開聲請簡
    易判決處刑之旨，對被告論以夜間侵入住宅竊盜罪，漏未斟
    酌被告藉梯子攀越圍牆行竊部分，係踰越牆垣，應併論及同
    條項第二款之加重條件，則有違誤。被告以其取去鐵線前已
    獲得甲○○之父同意，並無行竊之意為由，向本院提起上訴
    ，雖無理由，然原判決既有上開瑕疵，無可維持，自仍應由
    本院予以撤銷改判。爰審酌被告先前有詐欺前科，有臺灣高
    等法院被告前案紀錄表一份附卷可稽，素行不佳，不知靠己
    力賺取生活所需，又再犯本件竊盜犯行，犯罪之動機、目的
    ，均不可取，而在深夜攀越圍牆，進入民宅行竊，損及被害
    人居住安寧，犯罪手段亦有可議，其犯後又未坦承犯行，態
    度不佳，原不宜輕縱，姑念被告竊得之鐵線價值約僅五千元
    ，並已歸還失主，對被害人造成之現實損失有限，且被告左
    手斷掌，有其殘障手冊存卷可查，謀生不易，檢察官亦請求
    從輕量刑等一切情狀，量處如主文所示之刑，並諭知易科罰
    金之折算標準，以示懲儆。被告行竊所用之梯子並未扣案，
    依其所述，係丟棄在甲○○住處後院，證人甲○○於本院審
    理時則表示雖見過上開梯子，惟現今不知去向等語，為免執
    行困難，不再宣告沒收，併予敘明。
據上論斷，應依刑事訴訟法第四百五十五條之一第三項、第三百
六十九條第一項前段、第三百六十四條、第二百九十九條第一項
前段，刑法第三百二十一條第一項第一款、第二款，刑法施行法
第一條之一第一項、第二項前段，判決如主文。
本案經檢察官林清安到庭執行職務。
中    華    民    國    97    年    7     月    30    日
                    刑事第八庭  審判長法  官  邱滋杉
                                      法  官  袁雪華
                                      法  官  陳彥宏
以上正本證明與原本無異。
不得上訴。
                                      書記官  翁其良
中    華    民    國    97    年    7     月    30    日
論罪法條：中華民國刑法第321條
（加重竊盜罪）
犯竊盜罪而有左列情形之一者，處六月以上、五年以下有期徒刑
：
一、於夜間侵入住宅或有人居住之建築物、船艦或隱匿其內而犯
    之者。
二、毀越門扇、牆垣或其他安全設備而犯之者。
三、攜帶兇器而犯之者。
四、結夥三人以上而犯之者。
五、乘火災、水災或其他災害之際而犯之者。
六、在車站或埠頭而犯之者。
前項之未遂犯罰之。


司法院資訊處製作；財團法人民間司法改革基金會備份。
